【裁判字號】    98,交聲,1286
【裁判日期】    980605
【裁判案由】    交管條例聲異
【裁判全文】
臺灣板橋地方法院交通事件裁定        98年度交聲字第1286號
原處分機關  交通部公路總局臺北區監理所板橋監理站
異  議  人
即受處分人  甲○○
上列受處分人因違反道路交通管理處罰條例案件，對於交通部公
路總局臺北區監理所板橋監理站於中華民國98年5 月21日所為之
處分（原處分案號：基警交字第RA0000000 號），聲明異議，本
院裁定如下：
    主  文
異議駁回。
    理  由
一、原處分意旨略以：異議人即受處分人甲○○於民國（下同）
    98年3 月24日12時52分許，騎乘車牌號碼279-CLA 號重型機
    車，於基隆市○○路185 巷口，因「不遵守道路交通號誌之
    指示（紅燈越線臨停）」違規，為基隆市警察局交通警察隊
    逕行舉發，爰依道路交通管理處罰條例第60條第2 項第3 款
    ，處罰鍰新臺幣（下同）900 元等語。
二、異議意旨略以：伊行車時看到紅燈已減速停往停止線，但早
    已被照片上的二部轎車佔停，第二次在移動時，是因為和轎
    車靠的太近而最右邊車道又是右轉道，沿路都是大聯結車的
    貨櫃場，所以才又往前停，轎車佔了伊可以停的地方，右邊
    又是右轉車道，請問伊要停去那裡呢？爰依法聲明異議，請
    求撤銷原處分云云。
三、按停止線，用以指示行駛車輛停止之界線，車輛停止時，其
    前懸部分不得伸越該線，道路交通標誌標線號誌設置規則第
    170 條第1 項前段已有明定。又汽車駕駛人，駕駛汽車有不
    遵守道路交通標誌、標線、號誌之指示，而本章各條無處罰
    之規定者，處900 元以上1,800 元以下罰鍰，道路交通管理
    處罰條例第60條第2 項第3 款亦有明文。
四、經查：本件異議人即受處分人甲○○於98年3 月24日12時52
    分許，騎乘車牌號碼279－CLA號重型機車，行經基隆市○○
    路185 巷口有不遵守道路交通標線之指示之情形，經科學儀
    器採證，由基隆市警察局交通警察隊逕行舉發等情，已據原
    舉發單位即基隆市警察局函覆說明「查旨揭號車於違規通知
    單所載時、地，行經有燈光號誌管制之交叉路口不遵守道路
    交通號誌之指示，為本局設於該路口『微電腦闖紅燈自動照
    相設備』攝得違規相片為證。依違規採證相片所示，該車於
    圓形紅燈亮起25.7秒時（用路人已可預見燈色並辨識號誌燈
    號管制情形），未停於停止線後方，而車身超越停止線（已
    觸動違規照相設備），行車速度每小時5 公里（行經感應線
    圈時之車速），又圓形紅燈亮起27.2秒時，車輛仍略為向前
    位移行駛，援法舉發，並無違誤。」明確，復有卷附違規採
    證照片1 幀、基隆市警察局98年4 月15日基警交字第RA0000
    000 號舉發違反道路交通管理事件通知單及98年5 月12日基
    警交字第0980012884號函、交通部公路總局臺北區監理所板
    橋監理站98年5 月21日板監裁字第裁41-RA0000000號違反道
    路交通管理事件裁決書各1 紙在卷可按，故異議人未遵守道
    路交通號誌之指示於紅燈亮起後仍超越停止線臨停之情形，
    堪予認定。又異議人雖辯稱其看見紅燈，欲減速停往機器腳
    踏車停等區線內，卻已被二輛自用小客車所佔用云云，惟異
    議人既於看見紅燈之際，早已發現機車停等區線內為其它車
    輛所佔據，而無法停駛於該處，則其仍可將機車停等在該二
    輛自用小客車之後方即可，並無必要超越停止線，將其機車
    停等在該自用小客車之前方，如此增加行人通行道路之危險
    ，亦有違停止線設置之意旨，是異議人上開所辯，不足採信
    。
五、綜上所述，本件異議人既於上開時、地，未遵守道路交通號
    誌之指示而有於紅燈亮起後仍超越停止線臨停之違規行為，
    原處分機關爰引前揭規定，而予以裁罰，依法並無不當，故
    本件異議為無理由，自應予以駁回。
六、據上論斷，應依道路交通案件處理法第19條，裁定如主文。
中    華    民    國    98    年    6     月    5     日
                  交通法庭  法  官   李君豪
以上正本證明與原本無異。
如不服本裁定應於送達後5日內向本院提出抗告狀。
                            書記官   金和國
中    華    民    國    98    年    6     月    5     日


司法院資訊處製作；財團法人民間司法改革基金會備份。
